【裁判字號】    89,上易,377
【裁判日期】    890308
【裁判案由】    傷害
【裁判全文】
臺灣高等法院臺南分院刑事判決              八十九年度上易字第三七七號    Ｇ
      上  訴  人
      即  被  告  乙  ○  ○
右上訴人因傷害案件，不服臺灣嘉義地方法院八十八年度易字第一二八四號中華民國
八十八年十二月二十一日第一審判決（起訴案號：臺灣嘉義地方法院檢察署八十八年
度偵字第六八八三號），提起上訴，本院判決如左：
      主      文
上訴駁回。
      事      實
一、乙○○曾因購物而與甲○○發生爭執，竟心有不滿，於民國八十八年九月二十三
    日晚上八時十分許，在嘉義縣鹿草鄉光潭村一六九號傳名田經營之信成超級市場
    前，持其所有之水果刀一把，以加害生命之事對甲○○恐嚇稱：明的殺不死你，
    暗的也要殺死你等語，使傳名田心生畏懼，致生危害於生命之安全。嗣經甲○○
    之女傅禎雲外出報警獲，並扣得乙○○所有之作案工具水果刀一把。
二、案經嘉義縣警察局水上分局報請臺灣嘉義地方法院檢察署檢察官偵查起訴。
      理      由
一、上訴人即被告未於本院審理期日到場，惟被告乙○○於原審審理時固坦承於右揭
    時地持水果刀經過被害人甲○○經營之信成超級市場前之事實，然矢口否認右揭
    恐嚇之犯行，辯稱：系爭水果刀係伊持往田裡切西瓜所用，伊未出言恐嚇被害人
    云云。
二、惟查右揭事實，業據被害人甲○○於警訊、偵查中及原審審理時指訴綦詳，證人
    即被害人之女傅禎雲於警訊及偵查中均證稱：伊確有聽聞被告出言恫嚇被害人，
    伊從旁邊之門出去報警等語，參以被告於偵查中猶以三字經等穢語辱罵被害人，
    其對被害人心有不滿甚明等情，則被告出言恐嚇被害人，顯符常情，此外並有被
    告當場持水果刀一把扣案可資佐證，足證被害人指訴與事實相符，應堪採信。被
    告所辯，顯係事後卸責之詞，委無足採，是本件事證已臻明確，被告犯行洵堪認
    定。
三、核上訴人即被告所為，係犯刑法第三百零五條之恐嚇危害安全罪。原審以被告罪
    證明確，因以適用刑法第三百零五條、第四十一條、第三十八條第一項第二款，
    罰金罰鍰提高標準條例第一條前段、第二條等規定，並審酌被告之智識程度、犯
    罪之動機、目的、手段、所生危害及犯罪後態度等一切情狀，量處拘役四十日，
    並諭知如易科罰金以三百元折算一日之標準。並說明扣案之水果刀一把，為被告
    所有，經其自承在卷，且供犯罪所用之物，應依刑法第三十八條第一項第二款之
    規定，宣告沒收。本院經核原判決認事用法俱無不合，量刑亦稱妥適，被告上訴
    意旨否認犯罪，空言指摘原判決不當，並無可取，為無理由，應予駁回。至被告
    請求給予緩刑云云，然查被告否認犯罪，於偵查中尚以穢語辱罵，顯無悔改之意
    ，核與緩刑要件尚有不合，自不宜宣告緩刑，併此敘明。
四、上訴人即被告經合法傳喚，無正當理由不到庭，爰不待其陳述逕行判決。
據上論斷，應依刑事訴訟法第三百六十八條、第三百七十一條，判決如主文。
本案經檢察官楊秀美到庭執行職務。
中    華    民    國      八十九      年      三      月      八        日
                                  臺灣高等法院臺南分院刑事第一庭
                                      審判長法官  鄭    文    肅
                                            法官  王    浦    傑
                                            法官  楊    明    章
右正本證明與原本無異。
不得上訴。
                                      法院書記官  易    慧    玲
中    華    民    國      八十九      年      三      月     十         日
附錄本判決論罪科刑法條：
刑法第三百零五條：以加害生命、身體、自由、名譽、財產之事恐嚇他人，致生危害
                  於安全者，處二年以下有期徒刑、拘役或三百元以下罰金。


司法院資訊處製作；財團法人民間司法改革基金會備份。
